【裁判字號】    97,訴,158
【裁判日期】    970201
【裁判案由】    違反毒品危害防制條例
【裁判全文】
臺灣彰化地方法院刑事判決               97年度訴字第158號
公  訴  人  臺灣彰化地方法院檢察署檢察官
被      告  甲○○
上列被告因違反毒品危害防制條例案件，經檢察官提起公訴（九
十六年度毒偵字第五九○七、五九八三號），本院依簡式審判程
序判決如下：
    主  文
甲○○施用第一級毒品，累犯，處有期徒刑拾月；又施用第一級
毒品，累犯，處有期徒刑拾月，扣案之塑膠袋壹個沒收；又施用
第二級毒品，累犯，處有期徒刑陸月；又施用第二級毒品，累犯
，處有期徒刑陸月，扣案之玻璃管吸食器壹支均沒收。應執行有
期徒刑壹年捌月，扣案之塑膠袋壹個、玻璃管吸食器壹支均沒收
。
    事  實
一、甲○○前因違反肅清煙毒條例案件，經本院以八十一年度訴
    字第一一三三號判處有期徒刑三年，嗣經上訴，再由臺灣高
    等法院臺中分院以八十二年度上訴字第一一六六號駁回上訴
    而確定；因賭博案件，經臺灣高等法院臺中分院以八十二年
    度上訴字第二九二○號判處有期徒刑七月確定，因肅清煙毒
    條例、麻醉藥品管理條例案件，經本院以八十二年度訴字第
    一四七五號分別判處有期徒刑三年二月、四月，應執行有期
    徒刑三年四月確定，上開二案再經本院以八十三年度聲字第
    二九號裁定合併定其應執行刑為有期徒刑三年七月確定，並
    與首揭案件送監接續執行，於民國八十四年十一月三日因縮
    短刑期假釋出監付保護管束；於假釋期間，復因違反麻醉藥
    品管理條例案件，經本院以八十五年度易字第五五○號判處
    有期徒刑七月，嗣經上訴，再由臺灣高等法院臺中分院以八
    十五年度上易字第一三一八號駁回上訴而確定，因違反肅清
    煙毒條例、麻醉藥品管理條例案件，經本院以八十六年度訴
    字第二二號分別判處有期徒刑三年五月、七月，應執行有期
    徒刑三年八月確定，並經撤銷假釋，與前揭殘刑接續執行，
    於九十年七月三日因縮短刑期假釋出監付保護管束；於假釋
    期間，復因違反保護管束應遵守事項情節重大，再經撤銷假
    釋，於九十二年七月二十四日送監執行殘刑，甫於九十六年
    二月二十三日因縮刑期滿而執行完畢。另因施用毒品案件，
    經本院以九十一年度毒聲字第二二○三號裁定送觀察、勒戒
    後，認有繼續施用毒品之傾向，再經本院以九十二年度毒聲
    字第十六號裁定送強制戒治，嗣經戒治所評定合格，認無繼
    續戒治之必要，由本院以九十二年度毒聲字第一四八六號裁
    定停止戒治，於九十二年七月二十四日停止戒治，所餘戒治
    期間付保護管束，並於九十三年一月四日保護管束期滿未經
    撤銷停止戒治，而執行完畢，並經臺灣彰化地方法院檢察署
    檢察官以九十三年度戒毒偵字第三四號為不起訴處分確定。
    詎甲○○於前開強制戒治執行完畢釋放後五年內，仍不知悔
    改，復基於施用第一級毒品海洛因、第二級毒品甲基安非他
    命之犯意，先後為下列施用第一級毒品海洛因、第二級毒品
    甲基安非他命之犯行：
  (一)於九十六年九月十一、十二日之某時許，在其位於彰化縣田
    尾鄉北曾村福德巷五五七號住處內，以將第一級毒品海洛因
    粉末置入注射針筒內加水後，再以針筒注射手臂血管之方式
    ，施用第一級毒品海洛因一次。另於九十六年九月十一、十
    二日之某時許，在其上開住處內，以將第二級毒品甲基安非
    他命置於玻璃管內用火燒烤而吸其煙霧之方式，施用第二級
    毒品甲基安非他命一次。嗣於九十六年九月十三日下午一時
    五十分許，為警持本院核發之搜索票至其上開住處搜索而查
    獲，經警採其尿液送驗，結果呈嗎啡、甲基安非他命陽性反
    應。
  (二)於九十六年十一月二十日晚上十時許，在其上開住處內，以
    將第一級毒品海洛因粉末置入注射針筒內加水後，再以針筒
    注射手臂血管之方式，施用第一級毒品海洛因一次；另於上
    開施用第一級毒品海洛因後之同日某時許，在其上開住處內
    ，以將第二級毒品甲基安非他命置於玻璃管內用火燒烤而吸
    其煙霧之方式，施用第二級毒品甲基安非他命一次。嗣於九
    十六年十一月二十二日中午十二時二十分許，為警持本院核
    發之搜索票至其上開住處搜索而查獲，並扣得其所有、供其
    裝放第一級毒品海洛因所用之塑膠袋一個，及其所有、供自
    己施用第二級毒品甲基安非他命所用之玻璃管吸食器一支，
    始悉上情。
二、案經彰化縣警察局和美分局、田中分局報告臺灣彰化地方法
    院檢察署檢察官偵查起訴。
    理  由
一、按除被告所犯為死刑、無期徒刑、最輕本刑為三年以上有期
    徒刑之罪或高等法院管轄第一審案件者外，於刑事訴訟法第
    二百七十三條第一項程序進行中，被告先就被訴事實為有罪
    之陳述時，審判長得告知被告簡式審判程序之旨，並聽取當
    事人、代理人、辯護人及輔佐人之意見後，裁定進行簡式審
    判程序；除簡式審判程序、簡易程序及第三百七十六條第一
    款、第二款所列之罪之案件外，第一審應行合議審判；刑事
    訴訟法第二百七十三條之一第一項、第二百八十四條之一分
    別定有明文。本件被告甲○○所犯係死刑、無期徒刑、最輕
    本刑為三年以上有期徒刑或高等法院管轄第一審案件以外之
    罪，且於本院行準備程序時就被訴事實為有罪之陳述，經受
    命法官告知簡式審判程序之旨，並聽取公訴人、被告之意見
    後，本院合議庭認無不得或不宜改依簡式審判程序進行之處
    ，經評議結果，裁定改由受命法官獨任行簡式審判程序，合
    先敘明。
二、訊據被告甲○○對於上開施用第一級毒品海洛因、第二級毒
    品甲基安非他命之犯行，均坦承不諱，且其先後於九十六年
    九月十三日、同年十一月二十二日為警查獲後，經警分別採
    其尿液送驗，結果均呈嗎啡、甲基安非他命陽性反應，此有
    尿液代號與真實姓名對照認證單、尿液代號與真實姓名對照
    表各一紙、詮昕科技股份有限公司濫用藥物尿液檢驗報告二
    紙在卷可稽，以及塑膠袋一個、玻璃管吸食器一支扣案為憑
    ，足徵被告之自白確與事實相符。又被告因施用毒品案件，
    施用毒品案件，經本院以九十一年度毒聲字第二二○三號裁
    定送觀察、勒戒後，認有繼續施用毒品之傾向，再經本院以
    九十二年度毒聲字第十六號裁定送強制戒治，嗣經戒治所評
    定合格，認無繼續戒治之必要，由本院以九十二年度毒聲字
    第一四八六號裁定停止戒治，於九十二年七月二十四日停止
    戒治，所餘戒治期間付保護管束，並於九十三年一月四日保
    護管束期滿未經撤銷停止戒治，而執行完畢，並經臺灣彰化
    地方法院檢察署檢察官以九十三年度戒毒偵字第三四號為不
    起訴處分確定等情，有臺灣彰化地方法院檢察署刑案資料查
    註紀錄表及臺灣高等法院被告前案紀錄表各一份在卷可考。
    被告於前開強制戒治執行完畢釋放後，五年內再犯本件施用
    第一級毒品、第二級毒品犯行，依毒品危害防制條例第二十
    三條第二項規定，自應依法論科。本件事證明確，被告施用
    第一級毒品海洛因、第二級毒品甲基安非他命之犯行，均堪
    認定。
三、核被告所為，分別係犯毒品危害防制條例第十條第一項之施
    用第一級毒品罪、同條第二項之施用第二級毒品罪。被告為
    施用第一級毒品、第二級毒品，而持有各該級毒品，其持有
    之低度行為，應各為施用之高度行為所吸收，均不另論罪。
    再被告所犯上開四罪，係犯意各別、行為互殊，應予分論併
    罰。被告前因違反肅清煙毒條例案件，經本院以八十一年度
    訴字第一一三三號判處有期徒刑三年，嗣經上訴，再由臺灣
    高等法院臺中分院以八十二年度上訴字第一一六六號駁回上
    訴而確定；因賭博案件，經臺灣高等法院臺中分院以八十二
    年度上訴字第二九二○號判處有期徒刑七月確定，因肅清煙
    毒條例、麻醉藥品管理條例案件，經本院以八十二年度訴字
    第一四七五號分別判處有期徒刑三年二月、四月，應執行有
    期徒刑三年四月確定，上開二案再經本院以八十三年度聲字
    第二九號裁定合併定其應執行刑為有期徒刑三年七月確定，
    並與首揭案件送監接續執行，於八十四年十一月三日因縮短
    刑期假釋出監付保護管束；於假釋期間，復因違反麻醉藥品
    管理條例案件，經本院以八十五年度易字第五五○號判處有
    期徒刑七月，嗣經上訴，再由臺灣高等法院臺中分院以八十
    五年度上易字第一三一八號駁回上訴而確定，因違反肅清煙
    毒條例、麻醉藥品管理條例案件，經本院以八十六年度訴字
    第二二號分別判處有期徒刑三年五月、七月，應執行有期徒
    刑三年八月確定，並經撤銷假釋，與前揭殘刑接續執行，於
    九十年七月三日因縮短刑期假釋出監付保護管束；於假釋期
    間，復因違反保護管束應遵守事項情節重大，再經撤銷假釋
    ，於九十二年七月二十四日送監執行殘刑，甫於九十六年二
    月二十三日因縮刑期滿而執行完畢，此有臺灣彰化地方法院
    檢察署刑案資料查註紀錄表及臺灣高等法院被告前案紀錄表
    各一份在卷可稽，其於受有期徒刑執行完畢後，五年以內故
    意再犯本件有期徒刑以上之四罪，均為累犯，應依刑法第四
    十七條第一項規定，各加重其刑。爰審酌被告曾因施用毒品
    經送觀察、勒戒、強制戒治後，仍未能戒斷，再犯本案之罪
    ，顯然未能善體國家設置觀察、勒戒、強制戒治機構，協助
    毒品施用者戒除毒癮之良法美意，及其犯罪之動機、目的、
    生活狀況、品行、所生危害，暨犯罪後坦承犯行，態度尚屬
    良好等一切情狀，分別量處如主文所示之刑，並定其應執行
    之刑。又扣案之塑膠袋一個，係被告所有、供其裝放第一級
    毒品海洛因所用之物，玻璃管吸食器一支，係被告所有、供
    其施用第二級毒品甲基安非他命所用之物，此經被告供陳明
    確，均應依刑法第三十八條第一項第二款規定，各宣告沒收
    。
據上論斷，應依刑事訴訟法第二百七十三條之一第一項、第二百
九十九條第一項前段，毒品危害防制條例第十條第一項、第二項
，刑法第十一條前段、第四十七條第一項、第五十一條第五款、
第三十八條第一項第二款，判決如主文。
本案經檢察官蔡曉崙到庭執行職務。
中    華    民    國    97    年    2     月    1     日
                  刑事第六庭    法  官  鄭舜元
以上正本證明與原本無異。
如不服本判決，應於判決送達後10日內，向本院提出上訴書狀，
上訴書狀應「敘述具體上訴理由」，並按他造當事人之人數附繕
本。「切勿逕送上級法院」。
中    華    民    國    97    年    2     月    1     日
                                      書記官  呂雅惠
附錄：論罪科刑法條：
毒品危害防制條例第十條：
施用第一級毒品者，處六月以上五年以下有期徒刑。
施用第二級毒品者，處三年以以下有期徒刑。


司法院資訊處製作；財團法人民間司法改革基金會備份。
